臺灣桃園地方法院民事裁定　　　　　　　96年度聲字第1392號
聲　請　人　甲○○
相　對　人　乙○○
上列聲請人聲請返還提存物事件，本院裁定如下：
    主  文
聲請駁回。
    理  由
一、按訴訟終結後，供擔保人證明已定20日以上之期間，催告受
    擔保利益人行使權利而未行使者，法院應依供擔保人之聲請
    ，以裁定命返還其提存物，民事訴訟法第104 條第1 項第3
    款定有明文。另依同法第106 條，前開規定於其他依法令供
    訴訟上之擔保者準用之。又所謂「訴訟終結」，在因假扣押
    或假處分所供擔保之情形，因該擔保係為保障受擔保利益人
    因不當假扣押或假處分所受損害而設，倘執行法院已依假扣
    押或假處分裁定實施假扣押或假處分之執行，則在供擔保人
    撤回假扣押或假處分之執行前，受擔保利益人所受損害仍可
    能繼續發生，損害額既未確定，自無強令其行使權利之理。
    故在假扣押或假處分所供之擔保，供擔保人依民事訴訟法第
    106 條準用同法第104 條第1 項第3 款規定，聲請以裁定命
    返還其擔保金之場合，必供擔保人已撤回假扣押或假處分之
    執行，始得謂與該款所定之「訴訟終結」相當，而得依該條
    款行使定期催告之權利。因此條文所謂「訴訟終結」雖宜從
    廣義解釋，包括執行程序終結在內，惟仍須債權人撤回假扣
    押或假處分執行之聲請，並定20日以上之期間催告受擔保利
    益人行使權利而未行使者，始符合供擔保人聲請返還擔保金
    之要件。
二、本件聲請意旨略以：聲請人前遵本院93年度裁全字第784 號
    民事裁定，曾提供新台幣346 萬3 千元為擔保金，並以本院
    93年度存字第684 號提存事件提存在案。茲因本件訴訟業已
    終結，聲請人並以存證信函催告相對人應於一定期間內行使
    權利，惟受擔保利益人即相對人迄今未向聲請人行使權利，
    爰依民事訴訟法第104 條第1 項第3 款之規定聲請返還擔保
    金等語，並提出本院93年度訴字第304 號民事判決（歷審）
    暨確定證明書、存證信函暨回執、提存書各1 件為證（以上
    均為影本）。
三、經查，聲請人上開主張之事實，固據聲請人提出上開證物供
    本院查對無訛，並經本院依職權調取本院93年度裁全字第78
    4 號假處分卷宗、93年度存字第684 號提存卷宗、93年度執
    全字第534 號執行卷宗核閱無誤，足認屬實。然經本院查閱
    上開93年度執全字第534 號執行卷宗結果，聲請人迄未撤回
    對相對人假處分之執行，相對人所有之財產仍在查封中，顯
    見聲請人所為該假處分保全執行仍繼續存在並未終結，則在
    聲請人撤回該假處分之執行前，受擔保利益之相對人所受損
    害仍可能繼續發生，損害額亦未確定，自無強令其行使權利
    之理。依前揭說明，聲請人本件聲請難謂與民事訴訟法第10
    4 條第1 項第3 款所定之「訴訟終結」相當，於法自有未合
    ，應予駁回。
四、爰裁定如主文。
中　　華　　民　　國　　96　　年　　8 　　月　　28　　日
                  民事第二庭    法　官　范明達
以上正本係照原本作成
如對本裁定抗告須於裁定送達後10日內向本院提出抗告狀，並應
繳納抗告裁判費新台幣1,000 元
中　　華　　民　　國　　96　　年　　8 　　月　　28　　日
                                書記官  江世亨
